【裁判字號】    89,易,322
【裁判日期】    890411
【裁判案由】    違反就業服務法
【裁判全文】
台灣彰化地方法院刑事判決                          八十九年度易字第三二二號
    公  訴  人  臺灣彰化地方法院檢察署檢察官
    被      告  晉庸工業有限公司
    兼 右被 告
    代  表  人  甲○○
右列被告因違反就業服務法案件，經檢察官提起公訴（八十八年度偵字第九四六六號
），本院判決如左：
    主  文
晉庸工業有限公司其代表人，因執行業務違反雇主未經許可聘僱他人所申請聘僱之外
國人之規定，其聘僱人數為一人，處罰金新台幣肆萬元。
甲○○法人之代表人，因執行業務違反雇主未經許可聘僱他人所申請聘僱之外國人之
規定，其聘僱人數為一人，處罰金新台幣參萬元，如易服勞役，以新台幣玖佰元即銀
元參佰元折算壹日。
    事  實
一、甲○○係晉庸工業有限公司（下稱晉庸公司）之負責人，有人事任用權，明知雇
    主未經主管機關行政院勞工委員會許可，不得聘僱他人聘僱之外國人，竟為執行
    公司之業務，未經許可，於民國八十八年九月八日，聘僱其胞兄鄭錫坤（另案審
    理）所申請，而於八十七年十一月間入境擔任監護工之泰國籍男子SRIPHUTHONG
    SURACHAI，至位於彰化縣和美鎮○○里○○路○段三二八巷十九號之晉庸公司，
    從事五金製作等工作。嗣於同日十六時四十分許，在上址為警查獲。
二、案經彰化縣警察局鹿港分局報請臺灣彰化地方法院檢察署檢察官偵查起訴。
    理  由
一、右揭犯罪事實，業據被告甲○○於警訊時坦承：該外勞因晉庸公司趕貨，始到該
    公司工作等語不諱，核與證人即泰國籍勞工SRIPHUTHONG SURACHAI於警訊時證述
    ：於八十八年九月八日下午才至晉庸公司工作，薪資由鄭錫坤支付。是伊老闆鄭
    錫坤叫伊至晉庸公司工作，每日薪資約新台幣六百元等語之情節相符，此外，復
    有彰化縣警察局鹿港分局違反刑法案件現場紀錄表乙紙附卷可稽。雖被告甲○○
    於偵審中，翻異前供，辯稱：係該外勞自行到晉庸公司工作，伊不知情云云，要
    係事後諉卸刑責之詞，洵無可取，本案事證已臻明確，被告等犯行均至堪認定，
    應依法論科。
二、按雇主不得未經許可聘僱他人所申請聘僱之外國人，就業服務法第五十三條第三
    款定有明文。被告晉庸公司為雇主，其代表人即被告甲○○於執行業務時，竟違
    反上開規定，未經許可聘僱他人所申請聘僱之外國人一人，係各犯同法第五十八
    條第一項前段、第二項之罪。爰分別審酌被告等之品行、素行、犯罪動機、目的
    、手段、所生危害及犯罪後態度等一切情狀，分別量處如主文所示之刑，並就被
    告甲○○部分諭知易服勞役之折算標準，以示懲儆。
據上論斷，應依刑事訴訟法第二百九十九條第一項前段，就業服務法第第五十八條第
一項前段、第二項，刑法第十一條前段、第四十二條第二項，罰金罰鍰提高標準條例
第二條，現行法規所定貨幣單位折算新台幣條例第二條，判決如主文。
本案經檢察官林俞妙到庭執行職務。
中    華    民    國    八十九      年      四      月       十  一     日
                                臺灣彰化地方法院刑事第二庭
                                    法      官  康  弼  周
右正本證明與原本無異。
如不服本判決，應於判決送達後十日內向本院提出上訴狀( 須附繕本 )。
告訴人或被害人對於判決如有不服具備理由請求檢察官上訴者，其上訴期間之計算係
以檢察官收受判決正本之日期為準。
                                    法院書記官  田  慧  賢
中    華    民    國    八十九      年      四      月       十  三     日
附錄論罪科刑法條：
就業服務法第五十八條第二項、第一項前段
違反第五十三條第一款、第二款或第三款規定，其聘僱或留用人數為一人者，處六月
以下有期徒刑、拘役或科或併科新臺幣九萬元以下罰金；其聘僱或留用人數為二人以
上者，處三年以下有期徒刑、拘役或科或併科新臺幣三十萬元以下罰金。
法人之代表人、法人或自然人之代理、受雇人或其他從業人員，因執行業務犯前項之
罪者，除處罰其行為人外，對該法人或自然人亦科以前項之罰金。
就業服務法第五十三條
雇主不得有左列行為：
一、聘僱或留用未經許可或許可失效之外國人。
二、以本人名義聘僱外國人為他人工作。
三、未經許可聘僱或留用他人所申請聘僱之外國人。
四、指派所聘僱之外國人從事申請許可以外之工作。


司法院資訊處製作；財團法人民間司法改革基金會備份。
